臺灣臺北地方法院刑事判決　　　　　　　94年度交易字第31號
公　訴　人　臺灣臺北地方法院檢察署檢察官
被　　　告　甲○○
上列被告因過失傷害案件，經檢察官提起公訴（93年度偵字第15
306號），本院判決如下：
    主  文
甲○○從事業務之人，因業務上之過失傷害人，處有期徒刑肆月
，如易科罰金，以參佰元折算壹日。
    事  實
一、甲○○業計程車司機，為從事駕駛業務之人。於民國92年12
    月4 日上午10時30分許，駕駛車牌號碼9Ａ－265號營業小客
    車，沿臺北安和路1 段第1 車道南向北方向行駛，欲左轉仁
    愛路進入北側外側車道時，本應注意汽車行駛至交岔路口時
    ，轉彎車應讓直行車先行，且依當時情形，並無不能注意之
    情事，竟疏未注意而貿然左轉，致該車車頭，與適沿同路北
    往南方向騎乘車牌號碼ＢＨＮ－030 號機車欲至仁愛路待轉
    區之乙○○其機車之左車身，發生碰撞，乙○○並因此人車
    倒地，受有左足挫傷疑似踝腳掌骨關節脫位、外傷併撕裂傷
    等傷害。嗣警員到場處理時，甲○○在場並於有偵查權限之
    警員未發覺其姓名與犯罪情節之前，承認為肇事人而接受裁
    判。
二、案經乙○○訴由臺灣臺北地方法院檢察署檢察官偵查起訴。
    理  由
一、訊據被告甲○○固不否認於上揭時、地，駕駛上開車輛左轉
    與告訴人乙○○所騎乘之上該機車發生碰撞，告訴人並因而
    受有上述傷害等情，惟否認有何違規行為，辯稱：事故當時
    其駕駛之車輛車身已轉至路口算是直行車輛，有優先路權；
    乙○○騎乘機車於斑馬線上衝向其車輛，其雖有緊急煞車，
    仍來不及云云。經查，證人即告訴人乙○○於本院審理時，
    具結證述：「我是走安和路，北向南，沿著斑馬線要到對面
    待轉區待轉．．被告從對向安和路左轉要進入仁愛路。（問
    ：發生碰撞時，當時的燈號標誌為何？）從過了現場圖左側
    仁愛路慢車道後就開始閃黃燈。他撞到我機車的左後方，我
    就飛出去了，他車子什麼部位撞到我，我不知道．．（問：
    你在什麼時候有看到被告的車子？）在我剛過慢車道那時候
    ，我本來應該可以過，突然間被告車子就過來．．那時候他
    應該有看到我要過去，因為我們駕駛人都知道左轉的車會慢
    下來，讓直行車過去，沒有想到他沒有。」（見94年3 月23
    日審判筆錄）等語，經核其所述車輛損壞情形，與臺北市政
    府警察局大安分局交通分隊道路交通事故補充資料表雙方車
    輛損壞部位：「Ａ車（即被告車輛）前車頭撞痕凹損，Ｂ車
    （即告訴人車輛）左車身撞痕破裂損」之記載，及交通事故
    現場照片所示車損部位均相符合。果如被告所稱，其車輛車
    身已轉彎完畢而變成直行車，係遭告訴人突然撞擊，則撞擊
    點應係在被告車輛之右側身或右後側較為合理，豈會出現在
    被告車輛之前車頭處？又若事故之發生係告訴人衝撞被告車
    輛，衡情應係告訴人之機車前端受損，豈會在機車左車身破
    裂損？顯見被告於轉彎時未讓直行機車先行，追撞告訴人，
    致其車輛之前車頭撞擊直行機車之左側車身，應較可信，臺
    北市車輛行車事故鑑定委員會93年12月24日北鑑審字第0933
    0419100 號函所附鑑定意見書、及本院93年度交聲字第400
    號、臺灣高等法院93年度交抗字第656 號裁定亦均同此認定
    。而被告行經交叉路口，未讓直行車先行，致其駕駛之營業
    小客車與告訴人騎乘之機車發生碰撞，其對本件事故之發生
    有過失甚為明確。又告訴人因此受有左足挫傷疑似踝腳掌骨
    關節脫位、外傷併撕裂傷等傷害，有臺北市立仁愛醫院診斷
    證明書在卷可稽，足認與被告之過失間有相當因果關係，其
    犯行明確，洵堪認定，應依法論科。
二、核被告業計程車司機，乃從事駕駛業務之人，其因過失傷害
    人，係犯刑法第二百八十四條第二項前段業務過失傷害罪。
    又被告於肇事後，警員前往現場處理時，在其上開犯行未為
    任何有偵查犯罪職權之公務員已知悉前，不逃避接受裁判而
    當場向警員自首，承認其為肇事人，此有記載被告自首情形
    之臺北市政府警察局大安分局交通分隊警員張友鑫填具之偵
    辦交通事故案件「涉嫌人是否自首」調查表附卷可按，足認
    被告已合於刑法第六十二條前段所定對於未發覺之犯罪自首
    而接受裁判之要件，應依該條規定減輕其刑。爰審酌被告之
    素行尚稱良好，惟告訴人因本件事故所受傷害非輕等一切情
    狀，量處如主文所示之刑，並諭知易科罰金之折算標準。公
    訴人雖具體求處被告有期徒刑6 月，惟本院審酌前情，認量
    處如主文所示之刑以足懲儆，併此敘明。
據上論斷，依刑事訴訟法第二百九十九條第一項前段，刑法第二
百八十四條第二項前段、第六十二條前段、第四十一條第一項前
段，罰金罰鍰提高標準條例第一條前段、第二條，判決如主文。
本案經檢察官李鴻維到庭執行職務。
中　　華　　民　　國　　94　　年　　4 　　月　　8 　　日
　　　　　　　　　        交通法庭
                              審判長法  官  劉嶽承
                                    法　官　胡宗淦
                                    法　官　王幸華
以上正本證明與原本無異
如不服本判決應於送達後10日內向本院提出上訴狀
　　　　　　　　　　　　　　　　    書記官　陳泰寧
中　　華　　民　　國　　94　　年　　4 　　月　　8 　　日
附論罪科刑依據法條：
中華民國刑法第284條
因過失傷害人者，處六月以下有期徒刑、拘役或五百元以下罰金
，致重傷者，處一年以下有期徒刑、拘役或五百元以下罰金。
從事業務之人，因業務上之過失傷害人者，處一年以下有期徒刑
、拘役或一千元以下罰金，致重傷者，處三年以下有期徒刑、拘
役或二千元以下罰金。
